【裁判字號】    95,簡,669
【裁判日期】    951213
【裁判案由】    營利事業所得稅
【裁判全文】
臺北高等行政法院判決
                                     95年度簡字第00669號
原      告  奧傑實業有限公司
代  表  人  甲○○（董事長）
訴訟代理人  黃明輝（會計師）
被      告  財政部臺北市國稅局
代  表  人  許虞哲（局長）
訴訟代理人  乙○○
上列當事人間因營利事業所得稅事件，原告不服財政部中華民國
95年2 月10日台財訴字第09400561390 號（案號：00000000）訴
願決定，提起行政訴訟。本院判決如下：
    主  文
原告之訴駁回。
訴訟費用由原告負擔。
    事實及理由
壹、程序方面：
一、本件係訴訟標的金額新台幣（下同）20萬元以內之事件，依
    行政訴訟法第229 條第1 項第2 款規定，應適用簡易程序（
    行政訴訟法第229 條第1 項所定適用簡易程序之數額3 萬元
    ，業經司法院以民國92年9 月17日院台廳行一字第23681 號
    令增至20萬元，並定於93年1 月1 日實施），故依簡易程序
    審理；本院並依同法第233 條第1 項規定，不經言詞辯論逕
    行判決，合先敘明。
二、被告代表人原為張盛和，於訴訟中變更為許虞哲，茲據繼任
    者於95年9 月7 日具狀聲明承受訴訟，核無不合，應予准許
    。
貳、實體方面：
一、原告主張：本件適逢92年SARS疫情大肆蔓延，客戶要求交貨
    前必須作特殊抗菌處理，以確保安全使用，故原告所使用之
    抗菌劑費用664,780 元，係屬醫院特殊要求隔離抗菌效果，
    並非製造成本之必要費用，屬銷售貨品之額外費用，被告將
    之由其他費用轉列為營業成本，實有違誤。蓋原告一般生產
    之醫療用品，如傷患睡衣褲、醫師開刀服、護理人員服、病
    房枕單、被單、床單及開刀房診療巾等，均無必要「特殊抗
    菌」效果之處理，況成本之認定係指產品生產完成並已達到
    可供使用狀態前之支出應認列為成本，而本件抗菌劑係於生
    產完成後才加入，係依醫院額外特殊需求才有之附加費用，
    應非成本之一部分，顯應列為其他費用或損失始為正確，為
    此，爰提起本件訴訟，並聲明：(一)、訴願決定及原處分均撤
    銷。(二)、訴訟費用由被告負擔。
二、被告則以：原告生產之醫療用品，如傷患睡衣褲、醫師開刀
    服、護理人員服、病房枕單、被單、床單及開刀房診療巾等
    ，於交貨前作特殊抗菌處理，以提高商品之抗菌效果，系爭
    抗菌劑費用664,780 元，屬商業會計處理準則第32條規定之
    營業成本，被告依營利事業所得稅查核準則（以下簡稱查核
    準則）第60條後段規定，轉列製造成本核計，尚無不符等語
    ，資為抗辯，並聲明：(一)、原告之訴駁回。(二)、訴訟費用由
    原告負擔。
三、兩造不爭之事實：
    原告92年度營利事業所得稅結算申報，原申報全年所得額19
    3,927 元，列報其他費用1,667,969 元，其中664,780 元是
    其於SARS期間應客戶要求，於交貨前作特殊抗菌處理之費用
    。經被告初查以該664,780 元係生產醫療用品所使用之抗菌
    劑，係屬製造成本，乃轉列營業成本核計，核定其他費用為
    1,003,189 元（1,667,969 元－664,780 元＝1,003,189 元
    ），原告不服，就被告核定將其他費用664,780 元轉列營業
    成本部分申請復查，經被告以94年9 月6 日財北國稅法字第
    0940205993號復查決定（下稱原處分）駁回，提起訴願，復
    遭駁回等事實，有被告92年度營利事業所得稅結算申報核定
    通知書、核定稅額繳款書、原告復查申請書、復查決定書及
    財政部95年2 月10日台財訴字第09400561390 號訴願決定書
    （以上均影本）分別附於原處分卷及本院卷可稽，自堪信為
    真實。
四、本院之判斷：
(一)、按「營利事業所得之計算，以其本年度收入總額減除各項成
    本費用、損失及稅捐後之純益額為所得額。」為所得稅法第
    24條第1 項所規定。又「營利事業所得稅之調查、審核，應
    依稅捐稽徵法、所得稅法及本準則之規定辦理，其未經規定
    者，依有關法令之規定辦理。營利事業之會計事項，應參照
    商業會計法及財務會計準則公報等據實記載，產生其財務報
    表。至辦理所得稅結算申報或核課所得稅時，其帳載事項與
    所得稅法、所得稅法施行細則、促進產業升級條例、促進產
    業升級條例施行細則、中小企業發展條例、本準則暨有關法
    令之規定未符者，均應於申報書內自行調整之。」、「營利
    事業之費用與損失，應視其性質分為營業費用（如銷售、管
    理費用）與營業成本（如製造費用），分別審定並轉正。」
    行為時查核準則第2 條第1 、2 項、第60條前段分別定有明
    文；核該查核準則係依所得稅法第80條5 項所授權制定，上
    述規定乃係針對所得稅法所為細節、技術性之補充規定，合
    乎立法授權意旨，且未逾越母法之限度，無違法律保留原則
    ，本院自得予以適用。
(二)、次按「會計科目，除法律另有規定外，分左列九類：．．．
    五、營業成本類：指銷貨成本、勞務成本、業務成本、其他
    營業成本等項。六、營業費用類：指推銷費用、管理及總務
    費用等項。．．．」、「營業成本指本期內因銷售商品或提
    供勞務而應負擔之成本．．．一、銷貨成本：指銷售商品之
    原始成本或產品之製造成本。．．．」商業會計法第27條第
    1 項、商業會計處理準則第32條分別著有規定。又「(1)、存
    貨：指備供正常營業銷售之製成品或商品…(2)、存貨之成本
    ：指使存貨達到可售或可用於生產之狀態及地點所發生之必
    要支出…」、「商品及原物料存貨之成本，應包括取得存貨
    之貨價（減除進貨折讓及補貼）及其他為使存貨達到可售或
    可用地點所發生之必要支出」復為財團法人中華民國會計研
    究發展基金會所頒布之「財務會計準則公報」第10號第3 點
    、第10點所明定。如前所述，原告92年度營利事業結算申報
    其他費用中之664,780 元，係原告於SARS期間應客戶要求，
    就其所生產之醫療用品於交貨前作特殊抗菌處理，以提高商
    品之抗菌效果，則此664,780 元乃係依契約約定，為使該醫
    療用品達到可售狀態，所發生之必要支出，揆諸前揭規定，
    自屬商業會計處理準則第32條規定之營業成本，是被告依查
    核準則第60條後段規定轉列製造成本核計，並無不合。原告
    主張系爭抗菌劑費用係依醫院額外特殊需求才有之附加費用
    ，應非成本之一部分，尚無可採。
五、綜上所述，原告之主張尚無可取。被告以其92年營利事業所
    得稅結算申報，所列報其他費用1,667,969 元中之664,780
    元，為生產醫療用品所使用之抗菌劑，係屬製造成本，乃轉
    列營業成本核計，核定其他費用為1,003,189 元，於法並無
    不合，訴願決定遞予維持，亦無違誤，原告猶執前詞，訴請
    撤銷，為無理由，爰不經言詞辯論，逕行駁回。
據上論結，本件原告之訴為無理由，爰依行政訴訟法第236 條、
第233 條第1 項、第98條第3 項前段，判決如主文。
中    華    民    國    95    年    12    月   13     日
                              第七庭法  官  林玫君
上為正本係照原本作成。
本件以訴訟事件所涉及之法律見解具有原則性者為限，始得於本
判決送達後20日內向本院提出上訴狀並表明上訴理由，如已於本
判決宣示後送達前提起上訴者，應於判決送達後20日內補具上訴
理由（均按他造人數附繕本），且經最高行政法院許可後方得上
訴。
中    華    民    國    95    年    12    月   13     日
                                    書記官  黃明和


司法院資訊處製作；財團法人民間司法改革基金會備份。
